臺北高等行政法院裁定
111年度簡上字第21號
上  訴  人  張坤城                                      

被 上訴 人  桃園市政府地方稅務局

代  表  人  姚世昌（局長）

上列當事人間牌照稅事件，上訴人對於中華民國110年11月30日
臺灣桃園地方法院110年度稅簡字第7號行政訴訟判決，提起上訴
，本院裁定如下：
　　主  文
上訴駁回。
上訴審訴訟費用由上訴人負擔。
　　理  由
一、按對於簡易訴訟程序之判決提起上訴，非以其違背法令為理
    由，不得為之，且應於上訴理由中表明原判決所違背之法令
    及其具體內容之事由，或表明依訴訟資料可認為原判決有違
    背法令之具體事實之事由，行政訴訟法第235條第2項及第23
    6條之1規定甚明。是對於地方法院簡易訴訟程序之判決上訴
    ，非以其違背法令，且於上訴理由中表明上開事由之一者，
    即屬不應准許，自應認為不合法而駁回之。再按行政訴訟法
    第236條之2第3項準用第243條第1項規定，判決不適用法規
    或適用不當者，為違背法令；而判決有第243條第2項所列各
    款情形之一者，為當然違背法令。是當事人對於地方法院簡
    易訴訟程序之判決上訴，如依行政訴訟法第236條之2第3項
    準用第243條第1項規定，以判決有不適用法規或適用不當為
    理由時，其上訴狀或理由書應表明原判決所違背之法令及其
    具體內容；若係成文法以外之法則，應揭示該法則之旨趣，
    倘為司法院解釋，則為揭示該解釋之字號或其內容。如以行
    政訴訟法第236條之2第3項準用第243條第2項所列各款情形
    為理由時，其上訴狀或理由書，應揭示合於該條項各款之事
    實。上訴狀或理由書如未依此項方法表明者，即難認為已對
    簡易訴訟程序之判決之違背法令有具體之指摘，其上訴自難
    認為合法。
二、緣上訴人於民國109年5月19日駕駛其所有車牌號碼0000－00
    號自用小貨車（汽缸總排氣量為1,997立方公分，下稱系爭
    車輛），行經國道一號高速公路北向317.5公里處時，經內
    政部警政署國道公路警察局第四公路警察大隊（下稱舉發機
    關）員警查獲改設系爭車輛座架，卻未向公路主管機關變更
    登記為自用小客貨兩用車（下稱系爭行為一），且未於車身
    標明指定標識（下稱系爭行為二）。系爭行為一因同時違反
    道路交通管理處罰條例（下稱道交處罰條例）第18條第1項
    規定與使用牌照稅法第31條等規定，因使用牌照稅法第31條
    規定之裁罰金額較高，且罰鍰金額高於新臺幣（下同）9,60
    0元，依使用牌照稅法與道路交通管理處罰條例涉及裁罰競
    合作業原則（下稱裁罰競合作業原則）第4點第2項第2款規
    定，應由稅捐稽徵機關管轄，故舉發機關製單舉發並移送被
    上訴人，由被上訴人依使用牌照稅法第31條規定，於109年9
    月4日以桃稅消字第10935009283 號裁處書（下稱原處分）
    ，按變更登記後交通工具種類（即自用小客貨車），裁處上
    訴人系爭車輛109年使用牌照稅全年應繳納稅額11,230元2倍
    罰鍰22,460元。上訴人不服，循序提起復查及訴願均遭駁回
    ，遂提起行政訴訟。嗣臺灣桃園地方法院以110年度稅簡字
    第7號行政訴訟判決（下稱原判決）駁回其訴，上訴人不服
    ，遂提起本件上訴。另系爭行為二係違反道交處罰條例第16
    條第1項第3款規定，另經桃園市政府交通事件裁決處（下稱
    桃園交裁處）於109年9月15日桃交裁罰字第58－ZVVA30427 
    號裁決書（下稱系爭裁決書），裁處上訴人罰鍰900元（已
    繳納）。
三、上訴人上訴主張略以：上訴人於109年6月18日就109年5月19
    日違規單號ZVVA30427號違反道交處罰條例第18條第1項及第
    16條第1項第3款規定依法限期到案，聽候裁決，接受處分，
    繳納罰缓，銷單結案（罰鍰單據:58139015114號）。被上訴
    人於109年9月4日以原處分就已結案之違規事實重複處分，
    裁罰22,460元，又副知交通裁決處免由其處罰，嚴重違反了
    法安定性原則、正當法律程序原則及信賴保護原則。又被上
    訴人先於答辯補充狀第2頁稱「調查階段中尚未裁處」，又
    於110年10月26日原審法院言詞辯論庭回答法官：「7200元
    是預繳性質保證金」。既然尚未裁處何來預繳保證金？前後
    不一、相互矛盾，意圖掩飾原處分違法重複處分等語。惟經
    核本件上訴人之上訴理由，無非係指摘原處分有就同一行為
    重複處罰之嫌，然此已據原判決就上訴人系爭行為一係同時
    違反道交處罰條例第18條第1項規定與使用牌照稅法第31條
    規定，後者規定僅有科處罰鍰之規定，是關於罰鍰部分，基
    於法規競合關係，以使用牌照稅法所科處之罰鍰金額較高（
    已高於9,600元），依行政罰法第24條第1項、裁罰競合作業
    原則第4點等規定，應由被上訴人管轄並為裁處；系爭行為
    二係違反道交處罰條例第16條第1項第3款，桃園交裁處所為
    系爭裁決書裁罰金額900元，僅係針對系爭行為二所為之處
    罰，至於系爭行為一之罰鍰金額，桃園交裁處係交由被上訴
    人裁處，故未重複處罰等節論述綦詳（見原判決第6頁至第8
    頁），上訴理由無非係重申其前已主張而為原審所不採之理
    由，並持相同及類似之理由再事爭執，而未具體表明原審判
    決究竟有如何合於不適用法規或適用不當，或有行政訴訟法
    第243條第2項所列各款之情形，尚難認為已對原審判決之如
    何違背法令有具體之指摘。參照首揭規定及說明，應認上訴
    人之上訴為不合法，爰予駁回。
四、據上論結，本件上訴為不合法。依行政訴訟法第236條之2第
    3項、第249條第1項前段、第104條、民事訴訟法第95條、第
    78條，裁定如主文。
中　　華　　民　　國　　111 　年　　 4　　月　  27　　日
　　　　　　　　　　臺北高等行政法院第三庭
                          　　審判長法  官　楊  得  君　
                             　　　 法  官　畢  乃  俊
                            　 　　 法  官　鄭　凱　文　
上為正本係照原本作成。
不得抗告。
中　　華　　民　　國　　111 　年　　 4　　月　　27　　日
　　　　　　　　　　　　　　　　　　書記官　吳　芳　靜